臺灣高等法院刑事裁定
109年度聲字第3532號
聲  請  人  
即  被  告  張晉嘉



選任辯護人  陳信翰律師
上列聲請人即被告因違反銀行法等案件（本院109年度金上重訴
字第23號），聲請具保停止羈押，本院裁定如下：
    主  文
聲請駁回。
    理  由
一、本件聲請意旨略以：聲請人即被告張晉嘉對起訴書、原審判
    決書及移送併辦意旨書所載犯行均坦承，對於證據方法之證
    據能力均不爭執，且無證據提出或聲請調查，也不傳喚任何
    證人，並願意提出新臺幣（下同）100萬元保證金及願配合
    每日至警局報到，以保證被告能按時出庭配合審理。被告家
    人均在臺灣，父親重病、配偶無業、稚子年幼均待被告撫養
    ，被告係家中唯一經濟來源，名下房產因無力按期繳納貸款
    ，將由法院進行第二次拍賣，倘若遭低價賣出，被告及家人
    恐將流離失所，懇請給予被告交保停止羈押之機會等語。
二、按「被告經法官訊問後，認為犯罪嫌疑重大，而有下列情形
    之一，非予羈押，顯難進行追訴、審判或執行者，得羈押之
    ：逃亡或有事實足認為有逃亡之虞者。有事實足認為有湮
    滅、偽造、變造證據或勾串共犯或證人之虞者。所犯為死
    刑、無期徒刑或最輕本刑為5年以上有期徒刑之罪，有相當
    理由認為有逃亡、湮滅、偽造、變造證據或勾串共犯或證人
    之虞者。」刑事訴訟法第101條第1項定有明文。羈押之目的
    在於確保刑事偵查、審判程序之完成及刑事執行之保全，或
    預防反覆實施特定犯罪。羈押之被告除有刑事訴訟法第114
    條各款所列情形之一，經具保聲請停止羈押，不得駁回外，
    其他犯罪經羈押之被告應否許可停止羈押，事實審法院本有
    斟酌訴訟進行程度及其他情事自由裁量之權（最高法院46年
    台抗字第6號、99年度台抗字第96號、第120號裁定意旨參照
    ）。次按重罪常伴有逃亡、滅證之高度可能，係趨吉避凶、
    脫免刑責、不甘受罰之基本人性，倘一般正常之人，依其合
    理判斷，可認為該犯重罪嫌疑具有逃亡或滅證之相當或然率
    存在，即已該當相當理由之認定標準，不以達到充分可信或
    確定程度為必要（最高法院99 年度台抗字第659號裁定要旨
    參照）。
三、經查：
　（一）被告前經本院於民國109年5月20日訊問後，認涉犯銀行
        法第125條第3項、第1項後段犯罪嫌疑重大，所犯係最
        輕本刑5年以上有期徒刑之罪，被告否認犯罪，於事實
        審階段仍有相互勾串或與其他證人串證之虞，有事實及
        相當理由足認有勾串共犯或證人之虞，且被告受重刑宣
        告，有相當理由足認有逃亡規避審判之虞，有刑事訴訟
        法第101條第1項第2款、第3款所定羈押事由存在，非予
        羈押，顯難進行審判及執行，有羈押必要，裁定自109
        年5月20日起執行羈押，並禁止接見通信。復經本院訊
        問後，認原羈押原因仍然存在，有繼續羈押之必要，於
        109年8月20日起延長羈押並禁止接見通信在案。
  （二）被告涉犯銀行法第125條第3項、第1項後段犯罪嫌疑重
        大，所犯係最輕本刑5年以上有期徒刑之罪，業經原審
        判處被告有期徒刑4年10月，併科罰金2500萬元在案，
        且本案陸續有被害人提出告訴，經臺灣桃園地方檢察署
        檢察官等移送本院併案審理，被害人數及金額可能較原
        判決擴張，而重罪常伴有逃亡、滅證之高度可能，係趨
        吉避凶、脫免刑責、不甘受罰之基本人性，倘一般正常
        之人，依其合理判斷，可認為該犯重罪嫌疑具有逃亡或
        滅證之相當或然率存在，即已該當相當理由之認定標準
        ，不以達到充分可信或確定程度為必要（最高法院99年
        度台抗字第659號裁定要旨參照）等情，有相當理由足
        認被告有逃亡規避審判之虞，此部分原羈押原因仍然存
        在。再審酌被告涉犯銀行法第125條第3項、第1項後段
        罪嫌，危害國家金融秩序及社會投資大眾甚鉅，無從以
        羈押以外之強制處分取代，權衡國家刑事司法權之有效
        行使、社會秩序及公共利益、被告人身自由之私益及防
        禦權受限制之程度，依本案訴訟進行程度，為確保日後
        審判及刑罰執行程序得以順利進行及防衛社會治安，認
        仍有羈押必要，尚無從以限制住居、出境及具保等手段
        替代羈押。
　（三）至被告以父親罹病，其名下房產因房貸未繳將遭拍賣，
        屆時被告配偶及幼女恐將流離失所，被告急於親自與銀
        行協商還款事宜為由聲請交保，此核與判斷被告有無羈
        押原因存在及必要性無涉，亦非屬刑事訴訟法第114條
        各款所列不得駁回具保停止羈押聲請之事由。綜上，被
        告原羈押原因仍存在，且有羈押之必要，其聲請具保停
        止羈押，為無理由，應予駁回。　　
據上論斷，依刑事訴訟法第220條，裁定如主文。
中　　華　　民　　國　　109 　年　　10　　月　　13　　日
                  刑事第二十四庭審判長法　官  陳德民
                                      法　官  紀凱峰
                                      法　官  鄭富城
以上正本證明與原本無異。
如不服本裁定，應於收受送達後五日內向本院提出抗告狀。
                                      書記官  李政庭
中　　華　　民　　國　　109 　年　　10　　月　　13　　日